【裁判字號】    98,易,532
【裁判日期】    981030
【裁判案由】    竊盜
【裁判全文】
臺灣雲林地方法院刑事判決               98年度易字第532號
公  訴  人  臺灣雲林地方法院檢察署檢察官
被      告  丙○○
            甲○○
上列被告等因竊盜案件，經檢察官提起公訴（98年度速偵字第24
0 號），嗣因被告等就被訴事實為有罪之陳述，經本院裁定適用
簡式審判程序審理，判決如下：
    主      文
丙○○、甲○○共同攜帶兇器竊盜，丙○○累犯，各處有期徒刑
捌月。扣案之老虎鉗貳把、斜口鉗及螺絲起子各壹把均沒收之。
    事實及理由
壹、犯罪事實：
    丙○○前因違反毒品危害防制條例案件，經臺灣臺中地方法
    院以96年度訴字第816 號判處有期徒刑1 年2 月，繼裁定減
    刑為有期徒刑7 月；又因竊盜案件，經本院以96年度易字第
    345 號判處有期徒刑10月，減刑為有期徒刑5 月，兩罪經合
    併定應執行有期徒刑11月確定，於民國97年9 月21日執行完
    畢。詎其仍不知悔改，復與甲○○基於意圖為自己不法之所
    有之犯意聯絡，於98年9 月18日9 時30分許，丙○○持客觀
    上足對人之身體、安全構成威脅，具有危險性之兇器老虎鉗
    （平口黑色塑膠握柄）及斜口鉗各1 把，甲○○則持客觀上
    足對人之身體、安全構成威脅，具有危險性之兇器老虎鉗（
    平口黃色塑膠握柄）及螺絲起子各1 把，由丙○○騎乘車牌
    號碼JDW-123 號重型機車搭載甲○○，至乙○○位在雲林縣
    麥寮鄉三盛村許厝58之5 號旁漁塭工寮，見該工寮無人看顧
    ，有機可趁，隨即由甲○○持上述螺絲起子，侵入該工寮內
    （無故侵入他人建築物部分未據告訴），卸下固定電纜線之
    螺絲後，竊取乙○○所有之電纜線8 公尺〔價值約新臺幣（
    下同）2,000 元〕，丙○○則在外負責把風接應。甲○○竊
    取得手後，將電纜線藏置於上述機車坐墊置物箱內。嗣於同
    日10時許，其等在上揭漁塭附近遇巡邏警員示意其等停車受
    檢，竟加速逃逸，待騎至麥寮鄉之許厝橋，因前方無路可行
    ，乃棄車跳入許厝大排躲藏，惟仍為警尋獲，並扣得老虎鉗
    2 把、斜口鉗及螺絲起子各1 把，而查悉上情。
貳、認定犯罪事實所憑證據及理由：
  一被告甲○○、丙○○所犯刑法第321 條第1 項第3 款之罪，
    係死刑、無期徒刑、最輕本刑為3 年以上有期徒刑以外之罪
    ，其等於審理程序就前揭被訴事實為有罪之陳述，經告知簡
    式審判程序之旨，並聽取其等與公訴人之意見後，本院裁定
    進行簡式審判程序，是本件之證據調查，依刑事訴訟法第27
    3 條之2 規定，不受同法第159 條第1 項、第161 條之2 、
    第161 條之3 、第163 條之1 及第164 條至第170 條規定之
    限制，合先敘明。
  二上開犯罪事實，有下列證據可資為佐：
    (一)證人即被害人乙○○之警詢筆錄。證明：被害人位於雲林
      縣麥寮鄉三盛村許厝58之5 號旁漁塭工寮遭竊電纜線8 公
      尺，價值約2,000元。
    (二)贓物認領保管單1 份及查獲照片10張。證明：上開失竊之
      電纜線業經被害人領回之事實。
    (三)扣案之老虎鉗2 把、斜口鉗及螺絲起子各1 把。證明：被
      告2 人攜帶客觀上足對人之身體、安全構成威脅之兇器行
      竊。
    (四)又經本院勘驗上開扣案工具，十字型螺絲起子含柄長為23
      .5公分，前端金屬部分為10公分，足可刺傷人；斜口鉗連
      柄長17公分，前端金屬部分為7 公分，尖端銳利，足可剪
      斷電纜線；另2 把老虎鉗，1 把含柄長21.5公分，前端金
      屬部分為8 公分，另1 把含柄長21公分，前端為8 公分，
      均頗為沈重，均足對人之身體、安全構成威脅，亦有本院
      勘驗筆錄1 份在卷可按。
    (五)被告2 人於本院審理時坦承不諱，並有其等之警詢及檢察
      官面前之供述筆錄附卷可證。
    被告2 人之自白與相關證據均相符合，本件事證明確，其等
    之犯行均堪認定。
、論罪科刑之理由：
  一按「刑法第321 條第1 項第3 款之攜帶兇器竊盜罪，係以行
    為人攜帶兇器竊盜為其加重條件，此所謂兇器，其種類並無
    限制，凡客觀上足對人之生命、身體、安全構成威脅，具有
    危險性之兇器均屬之，且祇須行竊時攜帶此種具有危險性之
    兇器為已足，並不以攜帶之初有行兇之意圖為必要。螺絲起
    子為足以殺傷人生命、身體之器械，顯為具有危險性之兇器
    。」最高法院79年臺上字第5253號判例要旨可資參照。被告
    2 人，持老虎鉗2 把、斜口鉗及螺絲起子各1 把行竊，該螺
    絲起子、老虎鉗及斜口鉗足以對人之身體、安全構成威脅，
    均為兇器。故被告2 人所為，係犯刑法第321 條第1 項第3
    款攜帶兇器竊盜罪。
  二被告2 人就上開犯行，有犯意聯絡及行為分擔，為共同正犯
    。
  三又被告丙○○前因毒品危害防制條例案件，經臺灣臺中地方
    法院以96年度訴字第816 號判處有期徒刑1 年2 月，繼裁定
    減刑為有期徒刑7 月；又因竊盜案件，經本院以96年度易字
    第345 號判處有期徒刑10月，減刑為有期徒刑5 月，兩罪經
    合併定應執行有期徒刑11月確定，於97年9 月21日執行完畢
    等情，有臺灣高等法院被告前案紀錄表各1 份在卷可稽。被
    告丙○○於前開徒刑執行完畢後5 年內，故意再犯本件有期
    徒刑以上之罪，為累犯，應依刑法第47條第1 項規定加重其
    刑。
  四爰審酌被告丙○○前有施用毒品、竊盜前科，被告甲○○亦
    有施用毒品前科，有前開臺灣高等法院被告前案紀錄表各1
    份在卷可考，被告2 人之素行均難認良善；被告丙○○前從
    事大理石磨製工作，然因景氣不佳，遭雇主解聘，現以打零
    工為業，月收入不定；被告甲○○前從事粉刷工作，嗣因工
    作受傷，無法繼續粉刷工作，現以務農為業，月收入亦不定
    ；被告2 人因無固定收入，無法維持生活，見被害人工寮無
    人看守，而起意竊盜，被告2 人持兇器犯案，威脅他人生命
    、身體安全至鉅，被告丙○○負責把風，犯罪情節較為輕微
    ，及被告2 人犯後坦承犯行，具有悔意等一切情狀，分別量
    處如主文所示之刑。
  五扣案之螺絲起子及老虎鉗（黃色長柄）各1 把為被告甲○○
    所有，老虎鉗（黑色長柄）及斜口鉗各1 把為被告丙○○所
    有，且供其等犯罪所用之物，業據被告供承在卷，爰依刑法
    第38條第1 項第2 款沒收之。
肆、適用之法律：
  一刑事訴訟法第273 條之1 第1 項、第299 條第1 項前段。
  二刑法第28條、第321 條第1 項第3 款、第47條第1 項、第38
    條第1 項第2 款
本案經檢察官陳宏瑋到庭執行職務。
中    華    民    國    98    年    10    月    30    日
                  刑事第七庭    法  官  楊欣怡
                                        2
以上正本證明與原本無異。
如不服本判決應於收受判決後10日內向本院提出上訴書狀，並應
敘述具體理由；其未敘述上訴理由者，應於上訴期間屆滿後20日
內向本院補提理由書（均須按他造當事人之人數附繕本）。「切
勿逕送上級法院」。
                                書記官  王雪招
中    華    民    國    98    年    10    月    30    日
附錄論罪科刑法條：
中華民國刑法第321條第1項第3款
犯竊盜罪而有左列情形之一者，處6 月以上、5 年以下有期徒刑
：
三、攜帶兇器而犯之者。


司法院資訊處製作；財團法人民間司法改革基金會備份。
